【裁判字號】    95,台上,1567
【裁判日期】    950323
【裁判案由】    偽造文書
【裁判全文】
最高法院刑事判決            九十五年度台上字第一五六七號
    上  訴  人  台灣高等法院台中分院檢察署檢察官
    被      告  甲○○
                        182.
上列上訴人因被告偽造文書案件，不服台灣高等法院台中分院中
華民國九十五年一月十九日第二審判決（九十四年度上訴字第二
五五九號，起訴案號：台灣台中地方法院檢察署九十三年度偵字
第六三六○號），提起上訴，本院判決如下：
    主  文
上訴駁回。
    理  由
按刑事訴訟法第三百七十七條規定，上訴於第三審法院，非以判
決違背法令為理由，不得為之。是提起第三審上訴，應以原判決
違背法令為理由，係屬法定要件。如果上訴理由狀並未依據卷內
訴訟資料，具體指摘原判決不適用何種法則或如何適用不當，或
所指摘原判決違法情事，顯與法律規定得為第三審上訴理由之違
法情形，不相適合時，均應認其上訴為違背法律上之程式，予以
駁回。本件原判決撤銷第一審不當之判決，改判依牽連犯關係從
一重仍論處被告甲○○行使偽造私文書，足以生損害於他人罪刑
，已詳敘所憑之證據及認定之理由，從形式上觀察，並無任何違
背法令之處。而刑之量定，係實體法上賦予法院得為自由裁量之
事項，倘其未有逾越法律所規定之範圍，或濫用其權限，即不得
任意指摘為違法。查原判決於量刑時，已審酌被告之素行尚屬良
好，惟迄今未與告訴人等達成和解，本件詐得金額非鉅及其犯罪
後態度等一切情狀，於法定刑內量處有期徒刑六月，既未逾越法
律所規定之範圍，亦無濫用權限之情事，自不能任意指為違法。
又檢察官就被告犯罪事實，應負舉證責任，並指出證明之方法，
為刑事訴訟法第一百六十一條第一項所明定。因此檢察官對於所
指被告之犯罪事實，應負提出證據及說服之實質舉證責任。查檢
察官於第一審論告時，雖稱被告另涉以李木、李明松、「秀娟」
、「阿珍」等名義虛列會員並偽造標單標取會款，亦應成立行使
偽造私文書及詐欺取財罪嫌云云。原判決綜合證據調查之結果，
認檢察官所舉證據及其指出之證明方法，不足以證明被告有該部
分之犯行，已敘明其如何無從為有罪確信之理由，經核並無違法
可言。上訴意旨，對於原判決究竟如何違背法令，並未依據卷內
資料為具體指摘，徒依告訴人之聲請，對於原判決前述職權之行
使，任意爭執，難謂已符合首揭法定上訴要件，其上訴違背法律
上之程式，應予駁回。
據上論結，應依刑事訴訟法第三百九十五條前段，判決如主文。
中    華    民    國  九十五  年    三    月  二十三  日
                      最高法院刑事第三庭
                          審判長法官  謝  家  鶴
                                法官  花  滿  堂
                                法官  陳  世  淙
                                法官  洪  佳  濱
                                法官  郭  毓  洲
      本件正本證明與原本無異
                                      書  記  官
中    華    民    國  九十五  年    四    月    四    日
                                                      Ｖ


司法院資訊處製作；財團法人民間司法改革基金會備份。
